【裁判字號】    97,抗,779
【裁判日期】    970725
【裁判案由】    聲請定應執行之刑
【裁判全文】
臺灣高等法院臺中分院刑事裁定           97年度抗字第779號
抗  告  人  臺灣臺中地方法院檢察署檢察官
受  刑  人  甲○○
上列抗告人因聲請定應執行刑案件，不服臺灣臺中地方法院中華
民國96年6月23日裁定（97年度聲字第2684號，聲請案號：97年
度執聲字第1846號），提起抗告，本院裁定如下：
    主  文
抗告駁回。
    理  由
一、抗告意旨略以：本件受刑人甲○○於民國96年9月26日犯施
    用第一級毒品罪，經臺灣臺中地方法院以96年度訴字第4674
    號判處有期徒刑10月，於97年1月28日確定；復於96年9月2
    日23時45分許為警採尿回溯4、5日內某時，犯施用第一級毒
    品罪，由臺灣臺中地方法院以97年度訴字第1254號判處有期
    徒刑11月，於97年6月2日確定；又於97年3月12日犯施用第
    一級毒品罪，由臺灣臺中地方法院以97年度訴字第1680號判
    處有期徒刑1年，於97年6月2日確定（上開97年度訴字第125
    4號、97年度訴字第1680號由臺灣臺中地方法院合併審理，
    並定應執行刑為有期徒刑1年9月確定）。是受刑人所犯上述
    三罪，共有三裁判，依法應以第1件裁判確定日為基準，於
    該裁判確定日前所犯數罪，併合處罰之，故應依刑法第51條
    之規定，就96年度訴字第4674號、97年度訴字第1254號二判
    決所處之刑，定其應執行之刑，詎原審法院駁回本件聲請，
    自有未當，為此提起抗告。
二、按裁判確定前犯數罪者，併合處罰之；又數罪併罰，有二裁
    判以上者，依刑法第51條規定，定其應執行刑，刑法第50條
    、第53條定有明文。本件受刑人甲○○分別於96年9月2日為
    警採尿往前回溯4日內某時及97年3月12日中午某時，因犯施
    用第一級毒品罪，經原審法院以97年度訴字第1254號、第16
    80號各判處有期徒刑11月及1年，並定應執行刑為有期徒刑1
    年9月，於97年6月2日確定，被告另於96年9月26日因犯施用
    第一級毒品罪，經原審法院以96年度訴字第4674號判處有期
    徒刑10月，於97年1月28日確定，有各該確定判決附卷可稽
    。而查，受刑人於上開97年度訴字第1254號、第1680號判決
    所處之刑，因符合數罪併罰之要件，經原審法院合併審理，
    並定其應執行刑為有期徒刑1年9月確定，其中97年度訴字第
    1254號判決所處之刑與96年度訴字第4674號判決所處之刑固
    亦符合數罪併罰之要件，惟該二罪與97年度訴字第1680號判
    決所處之刑則不合數罪併罰之要件，自不得就該三罪合併定
    其應執行刑，故96年度訴字第4674號判決所處之刑，僅得單
    獨執行，原審因而以97年度訴字第1254、1680號合併定其應
    執行刑確定，96年度訴字第4674號即不得再與97年度訴字第
    1254號重複定其應執行刑，只能單獨執行，因而駁回檢察官
    之聲請，尚非無據。抗告意旨認上述三罪之定應執行刑基準
    日應以第1件裁判（即96年度訴字第4674號判決）確定日為
    準，亦即應就96年度訴字第4674號判決與97年度訴字第1254
    號合併定其應執行刑，惟並無法律上之依據，且倘就97年度
    訴字第1254號及96年度訴字第4674號判決所處之刑合併定應
    執行刑，將使97年度訴字第1680號判決所處之刑單獨執行，
    核其情形，與維持原應執行刑，而僅單獨執行96年度訴字第
    4674號判決之情形無異，故無重新就97年度訴字第1254號及
    96年度訴字第4674號判決所處之刑合併定其應執行刑之實益
    ，本件抗告無理由，應予駁回。
三、據上論結，應依刑事訴訟法第412條，裁定如主文。
中    華    民    國    97    年    7    月    25     日
            刑事第十庭  審判長法  官  林  照  明
                              法  官  蔡  名  曜
                              法  官  郭  瑞  祥
上列正本證明與原本無異。
不得再抗告。
                              書記官  李  妍  嬅
中    華    民    國    97    年    7     月    25    日


司法院資訊處製作；財團法人民間司法改革基金會備份。
